

José Román Pinelo Escobar

Domicilio: Av. Fresno 26-B, Mz. A, Zona II, U.H. CTM XIII Valle de

Ecatepec, Ecatepec de Morelos, Estado de México. C.P. 55119

Estado Civil: Casado

**Teléfono móvil:** 044-55-45-31-89-07

Correo Electrónico: jose.escobar1288@gmail.com

prof.roman.pinelo@gmail.com

#### Extracto

Tengo experiencia en revisión, calibración y servicio de mantenimiento de equipos de control de tensión, sistemas de alineación, sistemas de corte y sistemas de carga y eliminación de estática. Elaboración de circuitos impresos de 1 y 2 capas. Programación de microcontroladores PIC y Arduino. Docente a nivel medio superior tecnológico DGETI, preparatoria incorporada a la UNAM con número de expediente 17000992 e ingeniería.

### Formación Académica

ESIME Zacatenco – IPN, Generación 2007-2011

Nivel Académico: Licenciatura

Nombre: Ing. en Comunicaciones y Electrónica

Estatus: Titulado

Fecha de Egreso: Junio 2011

# **Experiencia Profesional**

• Servicio Social STC METRO (Diciembre 2010-Junio 2011)

**Funciones:** Elaboración de documentos, Archivar documentos, Revisión de planos de instalación de la red de telefonía IUSACELL.

• TTEMSA 1 Año (Octubre 2013-Octubre 2014)

Cargo: Ingeniero de servicio.

**Funciones:** Revisión, calibración y servicio de mantenimiento a equipos de control de tensión marca MAGPOWR, sistemas de alineación electro mecánicos, electro hidráulicos y neumo hidráulicos marca FIFE, Sistemas de carga y eliminación de estática marca SIMCO y sistemas de corte marca TIDLAND. Ir a empresas papeleras y pañaleras a calibrar dichos sistemas. Lectura de manuales en inglés.

• Grupo CEDVA (Febrero 2015- Septiembre 2020)

Cargo: Docente

**Funciones:** Catedra de matemáticas I, II, III y IV. Matemáticas 5° y 6° año de prepa UNAM. Electrónica.

#### **Estudios Adicionales**

- Seminario: Lenguaje de alto nivel y sus aplicaciones en PICs (Febrero-Junio 2006)
- Estrategias de aprendizaje de aplicación en los ambientes de aprendizaje (Marzo-Abril 2016)
- Planeación de la enseñanza (Septiembre 2016)
- Diseño de planeaciones didácticas y elaboración de reactivos del Bachillerato auto planeado desde un enfoque por competencias (Julio 2017)
- Actualización del modelo Escuela Nacional Preparatoria (Julio 2018)

## **Idiomas:**

Inglés (Leído)

#### **Software:**

- Eagle
- Circuit Wizard
- MPLAB
- WinPic800
- Proteus
- NetBeans
- Microcode Studio
- Electronics
  Workbench
- Office
- PyCharm

### **Cualidades:**

- Responsable
- Honesto
- Amable
- Puntual
- Aprendizaje
- Trabajo en equipo
- Compromiso
- Motivación
- Tolerante

- Estrategias didácticas para el aprendizaje grupal (Abril 2019)
- Lógica de programación: Aprende a programar en cualquier lenguaje. (Junio 2019)
- Aprende programación en Python (Junio 2020). Udemy
- Creación de sitios web (Diciembre 2020). CodeBerry School Repositorio en GitHub: https://github.com/RomanPinelo
- Curso de Desarrollo Web Online (Diciembre 2020). Platzi https://platzi.com/p/romanpinelo/curso/1350-course/diploma/detalle/
- Curso de HTML y CSS (Diciembre 2020). Platzi. https://platzi.com/p/romanpinelo/curso/1492-course/diploma/detalle/
- Curso de Git y GitHub (Enero 2021). Platzi. https://platzi.com/p/romanpinelo/curso/1557-course/diploma/detalle/

# **Habilidades Técnicas**

Manejo de multímetro, manejo de osciloscopio, pintura, lectura y escritura de diagramas electrónicos, manejo de cautín, manejo de herramienta y manejo de equipo de cómputo.